【裁判字號】    99,抗,351
【裁判日期】    990820
【裁判案由】    聲明異議
【裁判全文】
臺灣高等法院臺中分院民事裁定           99年度抗字第351號
抗  告  人  乙○○
送達代收人  李震華律師
上列抗告人與相對人甲○○間聲明異議事件，抗告人對於中華民
國99年7月8日臺灣苗栗地方法院99年度執事聲字第20號裁定提起
抗告，本院裁定如下：
      主      文
原裁定廢棄。
      理      由
一、抗告意旨略以：台灣苗栗地方法院98年度司執全字第166號
    假扣押執行案件，同意相對人提供新台幣（下同）23萬5000
    元擔保金，就抗告人所有坐落苗栗縣後龍鎮○○○段680之
    564、680之94地號之同段989建號房屋（門牌號碼為溪洲里8
    鄰砂崙湖70之5號，下稱系爭不動產），在債權額70萬2740
    元範圍內為假扣押，惟系爭不動產價值高達1800萬元，相對
    人未聲請就抗告人其他財產查封，而聲請就系爭不動產查封
    ，顯有超額查封之情形，亦違反比例原則等語。
二、按強制執行之查封，目的在於保全債權額之清償，而非超過
    該限度更限制債務人處分其財產，是查封之範圍，應以其價
    值足以清償強制執行之債權額及債務人應負擔之費用者為限
    ，於債務人有多數財產時，並須以此為標準而加以選擇，如
    有違背，就超額部分即非適法，債務人非不得聲明異議，觀
    諸強制執行法第五十條、第一百十三條之規定自明。是債權
    人以其對債務人有債權，為保全其債權，聲請法院對債務人
    之財產為假扣押，應以其債權額及債務人應負擔之費用之範
    圍為限。本件相對人執台灣苗栗地方法院98年度司裁全字第
    23號假扣押裁定為執行名義，聲請同法院執行處（下稱執行
    法院）就相對人之財產在70萬2740元範圍內為假扣押，執行
    法院依相對人聲請就系爭不動產為假扣押之強制執行。查，
    系爭不動產為四層樓房之農舍，總面積1310.62平方公尺，
    有建物登記公務用謄本在卷可憑，抗告人稱其價值高達1800
    萬元，應可採取。而抗告人除系爭不動產外，尚有位於屏東
    縣潮州鎮○○○段786-17地號之不動產，權利範圍610/1000
    ，其公告現值為30萬餘元，並有太和科技股份有限公司股票
    4740股、矽統科技股份有限公司股票2萬3250股、力麗企業
    股份有限公司股票2萬6710股、東和紡織印染股份有限公司
    股票1萬2520股，有財產歸屬資料清單在卷可稽，上開股票
    為上市公司股票，其現值以股票交易市場計算，金額逾新台
    幣70萬元以上，足以保障相對人之債權，是原執行法院執行
    查封系爭不動產，確有超額查封之情，抗告人執此聲明異議
    ，並無不合，執行法院未詳加調查，遽而裁定駁回其異議之
    聲明，自有未洽，抗告意旨，指摘原裁定不當，求予廢棄，
    為有理由，爰由本院將原裁定廢棄，發回原法院調查審認後
    更為適當之處理。
三、本件抗告為有理由。依強制執行法第三十條之一、民事訴訟
    法第四百九十二條，裁定如主文。
中    華    民    國    99    年    8     月    20    日
                民事第一庭    審判長法  官  吳火川
                                    法  官  陳繼先
                                    法  官  饒鴻鵬
以上正本係照原本作成。
不得抗告。
                                    書記官  康孝慈
中    華    民    國    99    年    8     月    23    日
                                                      Ｓ

司法院資訊處製作；財團法人民間司法改革基金會備份。
